臺灣臺北地方法院刑事判決　　　　　　　　　　　　九十年度交簡上字第一五九號
　　上　訴　人　臺灣臺北地方法院檢察署檢察官
　　被　　　告　丙○○
右列上訴人因被告過失傷害案件，不服本院台北簡易庭九十年度北交簡字第二七三六
號，中華民國九十年九月十四日第一審刑事簡易判決（檢察官聲請簡易判決處刑案號
：台灣台北地方法院檢察署九十年度偵字第一二三六號），提起上訴，本院管轄之第
二審合議庭判決如左：
    主      文
上訴駁回。
丙○○緩刑貳年。
    事      實
一、丙○○於民國八十九年十月十一日凌晨零時五十分許，騎乘車號ＡＲＴ－四七五
    號重型機車沿台北市○○區○○路由西往東方向行駛，途經台北市○○區○○路
    與中華路二段之交岔路口，欲左轉往北方向之中華路繼續行駛，丙○○本應注意
    汽機車行駛至交岔路口左轉彎時，應距交岔路口三０公尺前顯示方向燈或手勢，
    迨行至交岔路口中心處方可左轉，並不得佔用來車道搶先左轉，而依當時情形又
    非不能注意，竟疏未注意於未行駛至該交岔路口之中心處即佔用西藏路由東往西
    方向之來車道搶先左轉，適有甲○○騎乘車號ＤＳＧ－一五八號輕型機車沿西藏
    路由東往西方向行駛至該處，而遭丙○○所騎乘之上開機車撞及，致甲○○人車
    倒地，受有左手橈骨遠端骨折及臉部、胸部、四肢多處擦傷之傷害。丙○○於肇
    事後，於警員前往現場處理時，在其上開犯行未為任何有偵查犯罪職權之公務員
    已知悉前，不逃避接受裁判而當場向警員自首，承認其為肇事人，而知上情。
二、案經甲○○訴由台北市政府警察局萬華分局移送台灣台北地方法院檢察署檢察官
    聲請以簡易判決處刑。
    理      由
一、本件告訴人甲○○係於八十九年十一月十六日在台北市政府警察局萬華分局莒光
    派出所對被告提出過失傷害之告訴，有偵訊筆錄一份在卷足憑（偵查卷第四頁反
    面偵訊筆錄參照），其提出告訴之時間距其明知被告對其為過失傷害之八十九年
    十月十一日，尚未逾六個月之告訴期間，是告訴人甲○○於本件所提出之告訴為
    合法，應先敘明。
二、被告丙○○經合法傳喚，無正當理由，未於本院所指定之九十一年五月二十三日
    審理期日到庭，惟右揭事實一之部分中關於被告有於前述時地騎乘前開車號機車
    在前述肇事地點，疏未注意於未行駛至該交岔路口之中心處即佔用西藏路由東往
    西方向之來車道搶先左轉，適有告訴人甲○○騎乘前述車號號輕型機車在上開地
    點通過，而使其所騎乘之機車撞及告訴人甲○○所騎乘之機車，而使告訴人甲○
    ○受傷等事實，業據被告於本院調查時供承不諱（本院九十一年五月六日訊問筆
    錄及同年五月二十三日審判筆錄參照），核與告訴人甲○○於警訊、檢察官偵查
    時就本件道路交通事故發生經過所指訴之情節相符（偵查卷第四頁偵訊筆錄、第
    二七頁反面訊問筆錄參照），並有記載本件道路交通事故發生情形之道路交通事
    故調查報告表一份在卷可稽（偵查卷第十三頁參照），按道路交通安全規則所稱
    之汽車，依該規則第二條第一項第一款規定，包括機器腳踏車在內，又按汽車行
    駛至交岔路口左轉彎時，應距交岔路口三０公尺前顯示方向燈或手勢，迨行至交
    岔路口中心處方可左轉，並不得佔用來車道搶先左轉，道路交通安全規則第一百
    零二條第一項第四款定有明文，被告騎乘機車欲在前述交岔路口左轉行駛，本即
    應注意必欲行駛至交岔路口中心處方可左轉，並不得佔用來車道搶先左轉，而依
    當時情形又非不能注意，竟疏未注意於未行駛至該交岔路口之中心處即佔用西藏
    路由東往西方向之來車道搶先左轉，而撞及告訴人甲○○所騎乘機車，其就本件
    事故之發生負有過失甚為明確，對此經檢察官將本件事故發生原因送請台北市車
    輛行車事故鑑定委員會（以下稱鑑定委員會）鑑定結果，該委員會亦認為被告就
    本件事故之發生確有未達路口中心處佔用來車道搶先左轉之過失，此有該委員會
    所出具之鑑定意見書一份附卷足憑（偵查卷第三一頁至第三六頁參照），而告訴
    人甲○○亦因本件事故受有前開傷害，有記載其受有前開傷害之台北市立和平醫
    院出具之診斷證明書一份附卷可稽（偵查卷第八頁參照），告訴人甲○○所受傷
    害與被告之過失行為間有相當因果關係，是依(一)告訴人甲○○之指訴、(二)記載本
    件道路交通事故發生情形之道路交通事故調查報告、(三)鑑定委員會所出具之前開
    鑑定意見書及(四)記載告訴人甲○○受有前開傷害之台北市立和平醫院診斷證明書
    等補強證據已足資擔保被告於本院調查中所為上開任意性自白具有相當程度之真
    實性，而得使本院確信被告前述自白之犯罪事實確屬真實，從而依刑事訴訟法第
    一百五十六條第一項「被告之自白，非出於強暴、脅迫、利誘、詐欺、違法羈押
    或其他不正之方法，且與事實相符者，得為證據。」及第二項「被告之自白，不
    得作為有罪判決之唯一證據，仍應調查其他必要之證據，以察其是否與事實相符
    。」規定，本院自得依被告前述自白及各該補強證據認定被告有為前述犯行，本
    件事證明確，被告之犯行堪以認定。
三、核被告丙○○所為，係犯刑法第二百八十四條第一項前段之過失傷害罪。被告於
    肇事後，於警員前往現場處理時，在其上開犯行未為任何有偵查犯罪職權之公務
    員已知悉前，不逃避接受裁判而當場向警員自首，承認其為肇事人，有台北市政
    府警察局萬華分局於九十年九月十日以該局北市警萬分交字第九０六三三一八五
    ００號函覆原審所檢附之自首調查報告表一份附卷可稽（原審卷第十三頁至第十
    四頁參照），是被告既已向該管公務員申述犯罪事實，而不逃避接受裁判，已合
    於刑法第六十二條前段所定對於未發覺之犯罪自首而接受裁判之要件，應依該條
    規定減輕其刑。原審以被告前開犯行之事證明確，依刑法第二百八十四條第一項
    前段、第四十一條第一項前段、第六十二條前段及罰金罰鍰提高標準條例第一條
    前段、第二條規定，量處被告拘役五十日，並諭知易科罰金之折算標準，其認事
    、用法及量刑均尚稱妥適，公訴人循告訴人甲○○請求上訴之意旨，而提起本件
    上訴略謂原審量刑過輕等語，乃係對原審量刑職權之合法行使指摘為不當，顯無
    理由，自應將其上訴駁回。末查被告前未曾受有期徒刑以上刑之宣告，此有台灣
    高等法院檢察署刑案記錄簡覆表一紙附卷可憑，且於本院調查中已與告訴人甲○
    ○成立和解，由其以新台幣八萬八千元賠償告訴人甲○○因本件車禍所受之損害
    ，告訴人甲○○表示不予追究被告之犯行，並請本院給予被告自新之機會（本院
    九十一年五月六日訊問筆錄參照），被告其經此偵查審判經過，自當知所警惕而
    無虞再犯，本院綜核各情認原審所為上開刑之宣告，已足策其自新，因認原審所
    宣告之刑，以暫不執行為適當，併諭知緩刑二年，以啟其自新。
四、被告丙○○經本院合法傳喚，無正當理由，未於本院所指定之九十一年五月二十
    三日審判期日到庭，依刑事訴訟法第四百五十五條之一第一項、第三項準用同法
    第三百七十一條規定，爰不待其陳述，逕行判決，應加以說明。
據上論斷，應依刑事訴訟法第四百五十五條之一第一項、第三項、第三百六十八條、
第三百七十一條，刑法第七十四條第一款，判決如主文。
本案經檢察官乙○○到庭執行職務
中      華      民      國    九十一    年      五      月    二十三    日
                                  臺灣臺北地方法院刑事第三庭
                                      審判長法  官  徐世禎
                                            法  官  陳德民
                    法  官  葉建廷
右正本證明與原本無異。
不得上訴。
                                            書記官  許婉如
中      華      民      國    九十一    年      五      月    二十三    日
附錄本案論罪科刑法條全文：
中華民國刑法第二百八十四條：
因過失傷害人者，處六月以下有期徒刑、拘役或五百元以下罰金，致重傷者，處一年
以下有期徒刑、拘役或五百元以下罰金。
從事業務之人，因業務上之過失傷害人者，處一年以下有期徒刑，拘役或一千元以下
罰金，致重傷者，處三年以下有期徒刑、拘役或二千元以下罰金。
